Caio Fonseca

SOBRE

Me chamo Caio, tenho 32 anos, graduado em Analise e Desenvolvimento de Sistemas e apaixonado por tecnologia.

Tenho como principais características a facilidade em aprendizado rápido, foco e proatividade.

Priorizo o bom convívio e trabalho em equipe e me adapto ao ambiente da melhor forma possível.

COMPETÊNCIAS

Conhecimento nas seguintes tecnologias.

HTML5 / CSS3 / JavaScript / Python/ MySql /Adobe Illustrator / Figma

OBJETIVO

Tenho como principal objetivo agregar valor a empresa da melhor maneira possível, contribuindo para um ambiente saudável e aprimorando conhecimentos adquiridos garantindo a usabilidade e funcionalidade de cada projeto com excelência.

CONTATO

Avenida Almirante Cochrane Santos - SP 11040-001

(13) 98114-7861

caiofonseca19990@gmail.com

https://www.linkedin.com/in/caio-fonseca-01251217b/

https://github.com/caiofonseca90

HISTÓRICO PROFISSIONAL

2019 - 2021

Classy Decor / Arguel Comércio

Suporte as áreas relacionadas.

Manutenção e configuração de periféricos e hardwares / impressora.

Manutenção, instalação e configuração de

softwares, e-mail. Wi-Fi,

Experiencia com pacote Office 365.

Ambiente Windows.

2016 - 2019

Verreschi Advogados

Supervisor de crédito e cobrança Controle de qualidade e de indicadores. Implementação de treinamento de qualidade e argumentação.

Monitoramento de fluxo de caixa e controle financeiro.

Gestão de equipes com ênfase a argumentação e acompanhamento. Trabalhar com metas estipuladas e projeção.

FORMAÇÃO ACADÊMICA

2020-2022

Universidade Paulista - Santos

Graduação

Analise e Desenvolvimento de Sistemas